臺灣高雄地方法院交通事件裁定　　　　 94年度交聲字第407號
原處分機關　高雄市政府
異　議　人　甲○○
即受處分人
上列受處分人因違反道路交通管理事件，對於高雄市政府交通事
件裁決中心94年7 月12日所為之處分（原處分案號：高市府交裁
字第裁32 Ｚ000000000號 ），聲明異議，本院裁定如下：
    主  文
異議駁回。
    理  由
一、異議意旨略以：異議人甲○○於民國94年6 月13日行經高雄
    市鼓山區○○○路與濱海二路口時，因在紅線區違規停車被
    員警告發及要求酒測，惟異議人係在車輛停妥後始有飲酒之
    情，並未酒後駕車，自無接受酒測之必要，員警強要異議人
    接受酒測自屬無理。原處分以異議人拒絕接受酒精濃度測試
    之檢定，裁決罰鍰新台幣（下同）60,000元，吊銷駕駛執照
    ，3 年內禁考，即有未當。為此，請撤銷原處分云云。
二、按汽車駕駛人，駕駛汽車經測試檢定有左列情形之一者，處
    新台幣15,000元以上60,000元以下罰鍰，並當場移置保管其
    車輛及吊扣其駕駛執照1 年；因而肇事致人受傷者，並吊扣
    其駕駛執照2 年；致人重傷或死亡者，吊銷其駕駛執照，並
    不得再考領：(一)酒精濃度超過規定標準。(二)吸食毒品、迷幻
    藥、麻醉藥品及其相類似之管制藥品。又汽車駕駛人拒絕接
    受上開測試之檢定者，處新臺幣60,000元罰鍰，並當場移置
    保管其車輛及吊銷其駕駛執照，業經道路交通管理處罰條例
    第35條第1 項、第3 項規定甚明。
三、經查：證人即當日取締異議人交通違規之員警許建雄到庭證
    稱：當天我們在臨海一路巡邏時，有1 台車在我們車後按喇
    叭並超車，引起我們的注意，我們即尾隨該車，見異議人紅
    線停車在臨海二路與濱海二路路口，並下車進入超商內購物
    ，我們即上前規勸，希望異議人把車開走，異議人當場雖說
    要馬上把車子開走，但在談話中我們有聞到酒味，遂向其告
    知可能涉及酒後駕車要求接受酒測，被告堅持沒有開車拒絕
    接受酒測，我們因此開立罰單等語明確。對此異議人雖辯稱
    ：當日我是在停車後才開始喝酒的，大約花了1 分鐘的時間
    喝了半罐的酒，就下車進入超商云云。惟其既不否認在員警
    勸導前曾有飲酒，而本件員警又係在其甫下車未久即上前勸
    導勿紅線停車，並因此察覺其有飲酒之情，就此客觀而為判
    斷，員警確有相當理由認定異議人有酒後駕車，始進而要求
    其接受酒精檢測，取締過程並無瑕疵可言，異議人自應配合
    接受酒精檢測。惟其竟拒絕接受檢測，原處分機關依道路交
    通管理處罰條例第35條第3 項規定，裁處異議人罰緩60,000
    元，吊銷駕駛執照，3 年內禁考，即無不合。本件異議為無
    理由，應予駁回。
四、據上論斷，應依道路交通案件處理辦法第19條，裁定如主文
中　　華　　民　　國　　94　　年　　11　　月　　4 　　日
                  交通法庭    法 　官   黃宗揚
以上正本證明與原本無異。
如不服本裁定應於送達後5日內向本院提出抗告狀。
中　　華　　民　　國　　94　　年　　11　　月　　4 　　日
                               書記官   王壹理
